臺灣桃園地方法院小額民事判決
111年度桃小字第413號
原      告  香港商萬事利機器有限公司台灣分公司

法定代理人  鄭維順  
訴訟代理人  林逸慈  
被      告  紳展工程行

法定代理人  曹世政  

上列當事人間請求給付租金事件，本院於民國111 年6 月8 日言
詞辯論終結，判決如下：
    主    文
被告應給付原告新臺幣參萬伍仟玖佰玖拾捌元，及自民國一百一
十年十二月三十日起至清償日止，按週年利率百分之五計算之利
息。
訴訟費用由被告負擔。 
本判決得假執行。
    事實及理由
一、原告主張：被告向原告承租高空作業車共4 台（下稱系爭作
    業車），並於109年7 月1 日就系爭作業車與原告簽訂租賃
    合約（下稱系爭租約），約定租賃期間自109年7 月1 日起
    至109年9月19日止，租金加運費每台每月為新台幣(下同)4,
    200元，被告依約應給付原告租金共44,398元，然被告僅給
    付8,400元，尚積欠原告35,998元，屢經催討仍未給付。為
    此，爰依租賃之法律關係，提起本件訴訟，並聲明：被告應
    給付原告35,998元，及自起訴狀繕本送達翌日起至清償日止
    ，按週年利率5%計算之利息。 
二、被告則以：
    兩造間並無契約關係存在，此係訴外人鄭棋岷未經被告授權
    ，擅自以被告名義締約，不應由被告負責等語，資為抗辯。
    並聲明：原告之訴駁回。
三、得心證之理由：
　㈠經查，原告主張之事實，業據其提出系爭契約、送貨單、退
    租單、統一發票、對帳明細、存證信函暨收件回執等為證（
    見本院卷第6至22頁），本院審酌上開事證與原告主張互核
    相符，應堪認原告主張之事實為真。至被告雖以前詞置辯云
    云，惟此據原告所否認，且被告並未提出任何證據以實其說
    ，則被告前揭空言所辯，本難遽採。
　㈡況，按由自己之行為表示以代理權授與他人，或知他人表示
    其為代理人而不為反對之表示者，對於第三人應負授權人責
    任，民法第169 條定有明文。查，本件租賃合約、送貨單、
    退租單、統一發票上所載買受人及客戶名稱均為被告「紳展
    工程行」，足認本件契約存在於兩造之間，且被告負責人曹
    世政於本院審理時亦自承：「之前在三峽工程有同意他（指
    訴外人鄭棋岷）用我們的名義租賃」等語（見本院卷第52頁
    反面），故縱如被告所述係訴外人鄭棋岷未獲被告之授權，
    然被告對此應已有所知悉，卻不為反對之意思表示，則依前
    揭法律規定，被告亦應對原告負表見代理之責，尚難以此免
    除其給付義務。從而，被告前揭所辯，洵非可採。
四、綜上所述，原告依租賃之法律關係，請求被告給付35,998元
    ，及自起訴狀繕本送達（見本院卷第26頁）翌日即110年12
    月30日起至清償日止，按週年利率5%計算之利息，為有理由
    ，應予准許。
五、本件事證已臻明確，兩造其餘攻擊防禦方法及證據，經審酌
    後於本件判決結果無影響，爰不逐一論述，附此敘明。 　
六、訴訟費用負擔之依據：民事訴訟法第78條。並依同法第436
    條之19第1 項規定，確定訴訟費用額1,000 元由被告負擔。
　
中    華    民    國   111    年    6     月     23   日
                  桃園簡易庭  法  官  汪智陽
以上正本係照原本作成。
如不服本判決，應於送達後20日內，向本院提出上訴狀並表明上
訴理由，如於本判決宣示後送達前提起上訴者，應於判決送達後
20日內補提上訴理由書（須附繕本）。
如委任律師提起上訴者，應一併繳納上訴審裁判費。
中    華    民    國   111    年    6     月     23   日
                              書記官  陳家蓁
附錄：
一、民事訴訟法第436條之24第2項：
    對於小額程序之第一審裁判上訴或抗告，非以其違背法令為
    理由，不得為之。
二、民事訴訟法第436條之25：
    上訴狀內應記載上訴理由，表明下列各款事項：
    ㈠原判決所違背之法令及其具體內容。
    ㈡依訴訟資料可認為原判決有違背法令之具體事實。
三、民事訴訟法第471條第1項：（依同法第436條之32第2項規定
    於小額事件之上訴程序準用之）
    上訴狀內未表明上訴理由者，上訴人應於提起上訴後20日內
    ，提出理由書於原第二審法院；未提出者，毌庸命其補正，
    由原第二審法院以裁定駁回之。